<?xml version='1.0' encoding='utf-8'?>
<verb default="foscríobh" disambig="">
  <verbalNoun default="foscríobh" />
  <verbalAdjective default="foscríofa" />
  <tenseForm default="foscríobh" tense="Past" dependency="Indep" person="Base" />
  <tenseForm default="foscríobhamar" tense="Past" dependency="Indep" person="Pl1" />
  <tenseForm default="foscríobhadar" tense="Past" dependency="Indep" person="Pl3" />
  <tenseForm default="foscríobhadh" tense="Past" dependency="Indep" person="Auto" />
  <tenseForm default="foscríobh" tense="Past" dependency="Dep" person="Base" />
  <tenseForm default="foscríobhamar" tense="Past" dependency="Dep" person="Pl1" />
  <tenseForm default="foscríobhadar" tense="Past" dependency="Dep" person="Pl3" />
  <tenseForm default="foscríobhadh" tense="Past" dependency="Dep" person="Auto" />
  <tenseForm default="foscríobhadh" tense="PastCont" dependency="Indep" person="Base" />
  <tenseForm default="foscríobhainn" tense="PastCont" dependency="Indep" person="Sg1" />
  <tenseForm default="foscríobhtá" tense="PastCont" dependency="Indep" person="Sg2" />
  <tenseForm default="foscríobhaimis" tense="PastCont" dependency="Indep" person="Pl1" />
  <tenseForm default="foscríobhaidís" tense="PastCont" dependency="Indep" person="Pl3" />
  <tenseForm default="foscríobhtaí" tense="PastCont" dependency="Indep" person="Auto" />
  <tenseForm default="foscríobhadh" tense="PastCont" dependency="Dep" person="Base" />
  <tenseForm default="foscríobhainn" tense="PastCont" dependency="Dep" person="Sg1" />
  <tenseForm default="foscríobhtá" tense="PastCont" dependency="Dep" person="Sg2" />
  <tenseForm default="foscríobhaimis" tense="PastCont" dependency="Dep" person="Pl1" />
  <tenseForm default="foscríobhaidís" tense="PastCont" dependency="Dep" person="Pl3" />
  <tenseForm default="foscríobhtaí" tense="PastCont" dependency="Dep" person="Auto" />
  <tenseForm default="foscríobhann" tense="PresCont" dependency="Indep" person="Base" />
  <tenseForm default="foscríobhaim" tense="PresCont" dependency="Indep" person="Sg1" />
  <tenseForm default="foscríobhaimid" tense="PresCont" dependency="Indep" person="Pl1" />
  <tenseForm default="foscríobhtar" tense="PresCont" dependency="Indep" person="Auto" />
  <tenseForm default="foscríobhann" tense="PresCont" dependency="Dep" person="Base" />
  <tenseForm default="foscríobhaim" tense="PresCont" dependency="Dep" person="Sg1" />
  <tenseForm default="foscríobhaimid" tense="PresCont" dependency="Dep" person="Pl1" />
  <tenseForm default="foscríobhtar" tense="PresCont" dependency="Dep" person="Auto" />
  <tenseForm default="foscríobhfaidh" tense="Fut" dependency="Indep" person="Base" />
  <tenseForm default="foscríobhfaimid" tense="Fut" dependency="Indep" person="Pl1" />
  <tenseForm default="foscríobhfar" tense="Fut" dependency="Indep" person="Auto" />
  <tenseForm default="foscríobhfaidh" tense="Fut" dependency="Dep" person="Base" />
  <tenseForm default="foscríobhfaimid" tense="Fut" dependency="Dep" person="Pl1" />
  <tenseForm default="foscríobhfar" tense="Fut" dependency="Dep" person="Auto" />
  <tenseForm default="foscríobhfadh" tense="Cond" dependency="Indep" person="Base" />
  <tenseForm default="foscríobhfainn" tense="Cond" dependency="Indep" person="Sg1" />
  <tenseForm default="foscríobhfá" tense="Cond" dependency="Indep" person="Sg2" />
  <tenseForm default="foscríobhfaimis" tense="Cond" dependency="Indep" person="Pl1" />
  <tenseForm default="foscríobhfaidís" tense="Cond" dependency="Indep" person="Pl3" />
  <tenseForm default="foscríobhfaí" tense="Cond" dependency="Indep" person="Auto" />
  <tenseForm default="foscríobhfadh" tense="Cond" dependency="Dep" person="Base" />
  <tenseForm default="foscríobhfainn" tense="Cond" dependency="Dep" person="Sg1" />
  <tenseForm default="foscríobhfá" tense="Cond" dependency="Dep" person="Sg2" />
  <tenseForm default="foscríobhfaimis" tense="Cond" dependency="Dep" person="Pl1" />
  <tenseForm default="foscríobhfaidís" tense="Cond" dependency="Dep" person="Pl3" />
  <tenseForm default="foscríobhfaí" tense="Cond" dependency="Dep" person="Auto" />
  <moodForm default="foscríobhadh" mood="Imper" person="Base" />
  <moodForm default="foscríobhaim" mood="Imper" person="Sg1" />
  <moodForm default="foscríobh" mood="Imper" person="Sg2" />
  <moodForm default="foscríobhaimis" mood="Imper" person="Pl1" />
  <moodForm default="foscríobhaigí" mood="Imper" person="Pl2" />
  <moodForm default="foscríobhaidís" mood="Imper" person="Pl3" />
  <moodForm default="foscríobhtar" mood="Imper" person="Auto" />
  <moodForm default="foscríobha" mood="Subj" person="Base" />
  <moodForm default="foscríobhaimid" mood="Subj" person="Pl1" />
  <moodForm default="foscríobhtar" mood="Subj" person="Auto" />
</verb>
